【裁判字號】    89,易,58
【裁判日期】    890704
【裁判案由】    恐嚇
【裁判全文】
臺灣宜蘭地方法院刑事判決                            八十九年度易字第五八號
    公  訴  人  臺灣宜蘭地方法院檢察署檢察官
    被      告  乙○○
右列被告因恐嚇取財案件，經檢察官提起公訴 (八十八年度偵字第二六一Ｏ號)，本
院判決如左：
    主  文
乙○○無罪。
    理  由
一、公訴意旨略以：被告乙○○基於概括之犯意，並意圖為自己不法之所有，藉故其
    妻郭瑞果與甲○○有不正常之男女關係，連續於民國八十八年四月十日起至同年
    五月二十日，由自己或委託多名不詳姓名之成年人，至甲○○位於宜蘭縣頭城鎮
    ○○路六十號之住處騷擾，或打電話至甲○○住處或甲○○之行動電話，命其交
    付新台幣（下同）一百萬元，否則即要綁架其兒子並要讓甲○○死等語，致甲○○及其妻丙○○心生畏懼，嗣因甲○○報警查獲，致未得逞，因認被告涉犯刑法
    第三百四十六條第三項、第一項之恐嚇取財未遂罪嫌等語。
二、按犯罪事實應依證據認定之，無證據不得推定其犯罪事實；又不能證明被告犯罪
    或其行為不罰者，應諭知無罪之判決，刑事訴訟法第一百五十四條、第三百零一
    條第一項分別定有明文。
三、公訴人認被告乙○○涉有恐嚇取財犯行，無非以右揭事實業據被害人甲○○、丙○○於偵查中之證述一致，及被害人於八十八年四月十日、同月二十二日、五月
    二十日至宜蘭縣警察局礁溪分局大里派出所報案，有該報案紀錄三紙附卷可憑，
    為其主要論據。訊據被告乙○○固坦承於八十八年四月十日確有至甲○○住處，
    嗣後曾打電話給他，惟堅詞否認有何恐嚇取財之犯行，辯稱：伊至甲○○住處均
    係為與甲○○理論，當時有發生爭吵，但並無向甲○○恐嚇取財且伊打電話係為
    找伊妻子等語。經查：
（一）被害人甲○○於本院訊問時證稱：被告係於八十八年二月至三月間，曾找伊至
      宜蘭縣頭城鎮○○路某處談判，並表示要伊交付一百萬元，後來伊口頭答應給
      被告四十萬元，同年二月份起即開始打伊住處電話及行動電話，或至住處找伊
      要錢，伊表示沒錢被告即說要押伊之兒子，並說如不給錢會很難看，怎麼死的
      都不知道等語。然查被害人甲○○於警訊中則證稱：被告係認為伊與被告妻子
      有不正常男女關係，所以前來伊住處恐嚇，於八十八年四月十日至八十八年五
      月二十日約十幾次向伊恐嚇，於八十八年四月十日當日被告向伊表示拿出四十
      萬元，如果不拿出來就要找黑道兄弟找伊麻煩，並且要綁架伊兒子等語。於偵
      查中則證稱：八十八年四月十日被告至伊住處，他們開三台車，伊就跑掉了，
      於八十八年四月底被告打伊行動電話表示要處理否則要綁架伊兒子等語，經核
      被害人甲○○於警訊、偵審中之指述，其就被告究係於八十八年二月間或同年
      四月間向其恐嚇取財不相一致，且被害人指述被告恐嚇要綁架其兒子究係於同
      年四月十日被告至被害人住處當日所為，或於嗣後同年四月底在行動電話中所
      為一節亦有不同，被害人甲○○之指述顯有瑕疵。又查被害人丙○○（即甲○○妻子）於本院證稱到庭證稱：「（八十八年四月十日）約有二、三部車來，
      很多成年人來，說我先生跟他太太怎樣，講得很難聽.. 伊接過被告二次電話
      ，第一次表示如不出來，要讓他死啦。.. 之後第二次他找別人打電話來，有
      表明是被告要他打電話來的。我知道他是要錢.. 」等語，足見八十八年四月
      十日當日被告前去被害人住處時，被告並無表示要被害人交付財物，且被告於
      電話中對被害人丙○○僅表示「如不出來要讓他死」等語，亦未提及命被害人
      交付財物之事，被害人丙○○證稱我知道他是要錢等語，僅為推測之詞尚難認
      被告確有恐嚇取財之行為。是被害人二人所陳之被害事實尚難謂無瑕疵可指，
      就公訴人所指恐嚇取財之犯行，實難遽以被害人甲○○及丙○○二人之單一指
      訴為其不利之認定。
（二）又查被害人甲○○雖指證被告於八十八年四月十日至其住處，係駕駛車號ＡＪ
      －二八七七號之自小客車，經本院調查確為被告所有之車輛，有交通部公路局
      台北監理所宜蘭監理站八九北監宜字第8902333號函及所附之汽車車籍查詢資
      料在卷可稽，然此部分僅足以證明被害人甲○○確知被告所有車輛之車牌號碼
      ，至其知悉原因為何，於吾人一般社會生活經驗上，可能之原因不止一端，尚
      無從以此一證據證明被告曾開過該車，並至被害人住處而有恐嚇取財之犯行。
      再查，本院調取被害人住處電話於八十八年四月起至五月止之通聯紀錄，經與
      被告平日使用之電話號碼互核後，查無被告有電至被害人住處電話之通聯紀錄
      ，有八十九年三月六日中華電信股份有限公司台灣北區電信分公司宜蘭營運處
      查詢電話通話紀錄函復單在卷可稽，足徵並無被告於電話中向被害人甲○○、
      丙○○恐嚇取財之積極證明。
（三）末查，被害人甲○○先後於八十八年四月十日、同月二十二日、五月二十日曾
      至宜蘭縣警察局礁溪分局大里派出所報案，有宜蘭縣警察局礁溪分局大里派出
      所警員謝國良於偵查中證述屬實，並有該報案紀錄三紙附卷可憑。然觀諸該報
      案內容，均僅論及被害人甲○○報案稱有數名男子在其住處外欲找麻煩，並無
      未論及被告有何恐嚇取財之犯行，是尚不能以上開之報案紀錄，遽論被告有此
      犯行。此外，復查無其他積極事證足資證明被告有公訴人所指之恐嚇取財犯行
      ，參以首揭說明，自屬不能證明其犯罪，應為無罪判決之諭知。據上論斷，應
      依刑事訴訟法第三百零一條第一項，判決如主文。
本案經檢察官吳慧蘭到庭執行職務
中    華    民    國    八十九      年    七      月    四      日
                                  臺灣宜蘭地方法院刑事第二庭
                                審判長    法  官
                                          法  官
                                          法  官
如不服本判決，應於判決送達後十日內，向本院提出上訴狀。


司法院資訊處製作；財團法人民間司法改革基金會備份。
